臺灣高等法院刑事判決　　　　　　　　95年度上重訴字第64號
上　訴　人
即　被　告　甲○○更名李世玉
選任辯護人　林玠民律師
上列上訴人因證券交易法案件，不服臺灣臺北地方法院92年度訴
字第2057號，中華民國95年 6月29日第一審判決（起訴案號：臺
灣臺北地方法院檢察署91年度偵字第 24437號、92年度偵字第
1455號），提起上訴，本院判決如下：
    主  文
上訴駁回。
    事  實
一、甲○○均明知對於在證券交易所上市之有價證券，不得有在
    集中交易市場報價，業經有人承諾接受而不履行交割，足以
    影響市場秩序之行為，竟與丙○○（業經判決有罪確定）共
    同基於概括犯意聯絡，先後於民國（下同）91年11月26日、
    27日、28日，以甲○○本人及不知情之李順成、陳明達、李
    惠津、李宜瑾、李惠蘭等人名義，在元大京華證券股份有限
    公司城中分公司（以下簡稱元京證券）、世界證券股份有限
    公司（以下簡稱世界證券，嗣更名為千豐投資股份有限公司
    ）、建華證券股份有限公司（以下簡稱建華證券）、台灣工
    銀證券股份有限公司城中分公司（以下簡稱工銀證券）、富
    邦綜合證券股份有限公司古亭分公司（以下簡稱富邦證券）
    、吉祥證券股份有限公司館前分公司（以下簡稱吉祥證券）
    等 6家證券公司所開設如附表一所示之股票交易帳戶，由丙○○以電話向上開 6家證券公司下單，並謀議由甲○○處理
    嗣後股款撥付交割事宜，利用不知情之元京證券營業員陳世
    峰、世界證券營業員乙○○、建華證券營業員陳淑惠、工銀
    證券營業員蔡麗滿、富邦證券營業員關慧娟、吉祥證券營業
    員廖淑惠等人，連續在集中交易市場報價，買進及賣出如附
    表二所示之嘉裕西服股份有限公司（以下簡稱嘉裕公司）上
    市股票（代號：1417）；甲○○與丙○○明知業經有人承諾
    接受報價，惟因資金週轉困難，於辦理交割期限即91年11月
    28日、29日、30日前，竟未依規定履行交割義務，總計違約
    金額達新台幣（下同） 2億6千1百39萬1千2百元（各別交易
    之證券公司、交易日期、交易帳戶、買進及賣出股數、違約
    金額詳如附表二所示）。
    嗣由上開 6家證券公司向台灣證券交易所股份有限公司（下
    稱台灣證券交易所）申報客戶違約交割，致使嘉裕公司之上
    市股票價格於違約申報後之91年11月29日、同年12月2日至6
    日、同年12月9日等7日，每日均以跌停價收盤，市場委賣張
    數高達8、9萬張（千股），分別成交 205張、6張、13張、5
    張、114張、87張、639張，成交量明顯萎縮，股價於91年11
    月28日為10.4元，於同年12月9日跌至6.4元，成交量、成交
    價明顯受違約申報影響，而足以影響證券交易市場秩序。
二、案經法務部調查局台北市調查處報告台灣台北地方法院檢察
    署檢察官偵查起訴。
    理  由
一、經查丙○○先後於91年11月26日、27日、28日，在如附表一
    所示甲○○、李順成、陳明達、李惠津、李宜瑾、李惠蘭之
    股票交易帳戶，以電話委託如附表二所示元京證券等 6家證
    券公司在台灣證券交易所內買賣嘉裕公司上市股票，然於交
    割期限即91年11月28日、29日、30日前，未依規定履行交割
    義務，總計違約金額達 2億6千1百39萬1千2百元之事實，為
    上訴人即被告甲○○是認不諱，並經證人即元京證券營業員
    陳世峰、世界證券負責人丁○○、建華證券營業員陳淑惠、
    富邦證券營業員關慧娟、吉祥證券營業員廖淑惠於本院審理
    時（均見原審卷二95年6月15 日筆錄），與世界證券營業員
    乙○○於偵查中（見偵字第1455號卷第88頁），及工銀證券
    營業員蔡麗滿於調查局人員詢問時（見他字第7410號卷第73
    頁）分別證述綦詳，且有元京證券、世界證券、建華證券、
    富邦證券、吉祥證券如附表二所示交易之明細（見他字第
    7410號卷第90至92頁、第71至72頁、第81頁、第86頁）、相
    關投資人成交委託買賣明細表（見他字第7410號卷第94至97
    頁）、台灣證券交易所嘉裕股票交易分析意見書（見偵字第
    1455號卷第114至135頁）、世界證券如附表一編號5、6李宜
    瑾、李順成帳戶之客戶基本資料（見偵字第 24437號卷第28
    至45頁）、工銀證券93年7月19日（93）工銀證字第102號函
    及所附如附表一編號11、12李宜瑾、陳明達帳戶之授權書、
    客戶交易明細表（見原審卷一第57至62頁）、元京證券93年
    9月3日函及所附客戶交易明細表（見本院卷一第65至80頁）
    、世界證券如附表二所示交易之委託書、明細表（見原審卷
    一第99至117頁）、吉祥證券93年7月30日（93）祥（館分）
    字第1702號函及所附合併買賣報告書暨交割憑單（見本院卷
    一第119至120頁）、建華證券93年8月5日（93）建華證法字
    第 00829號函及所附成交回報歷史查詢、嘉裕股票一般違約
    明細表（見原審卷一第124至136頁）、富邦證券合併買賣報
    告書暨交割憑單（見原審卷一第143頁）、工銀證券94年5月
    13日（94）工銀證字第 090號函及所附如附表二所示交易之
    委託書、吉祥證券94年6月2日94祥（館分）字第0828號函及
    所附如附表二所示交易之委託書、富邦證券94年6月1日（94
    ）富證管發字第4808號函及所附如附表二所示交易之委託書
    、建華證券94年 5月30日（94）建華證法字第0491號函及所
    附如附表二所示交易之委託書、元京證券94年 7月16日元證
    莊（城中）字第940003號函及所附如附表二所示交易之委託
    書（委託書外放證物袋）（均見原審卷二）附卷可稽。此部
    份事實，事證明確，堪予認定。
    而附表二所示違約之張數買進部分分別係26日 2,353張（千
    股）、27日6,116張（千股）、28日16,0 78張（千股）（詳
    附表二所載），而26日至28日當日總成交量分別係4,224,23
    7股、7,066,136股、18,828,000股（詳偵字第1455號卷第
    124 頁台灣證券交易所嘉裕股票交易分析意見書所載），以
    丙○○名義買進張數分別佔當日總成交量極大比例，如未如
    期全額交割，將足以影響市場秩序甚鉅，未能確信有足夠資
    金供其交割股票之情形下，猶於91年11月26日、27日、28日
    大量買賣嘉裕公司之股票，甚至於91年11月28日在之前股款
    尚未繳付情形下，仍大量買入嘉裕公司股票16,078張，足以
    影響市場秩序之事實，除據證人即台灣證券交易所人員欽曉
    君、袁正華、財政部證券暨期貨交易委員會人員王定亞、林
    昌億於偵查中證述在卷（見偵字第1455號卷第88頁背面、89
    頁）外，復有台灣證券交易所嘉裕股票交易分析意見書附卷
    可稽（見偵字第1455號卷第114至135頁）。事證明確，且丙○○復因違反證券交易法違約交割規定經判罪確定，故此部
    份事實，亦堪認定。
二、上訴人即被告甲○○固矢口否認有與丙○○共犯違反證券交
    易法違約交割之行為，辯稱，上開股票均係丙○○下單購買
    ，交割款項亦由丙○○負責，伊不知丙○○會違約交割，伊
    不構成違約交割犯罪云云。惟查：
  (1)、證人即元京證券營業員陳世峰於原審審理時證稱：如附表
      一編號1至4之帳戶係由丙○○使用，初期甲○○會自己玩
      一下，但91年 4月以後都是丙○○統一使用，由丙○○電
      話下單，丙○○下單只有報買進賣出、張數、單價，沒有
      報帳號，其依照與丙○○的默契填寫委託書，張數、金額
      均依丙○○所說的填寫，收盤後與丙○○對帳，電話對帳
      後做總帳傳真，『公司小姐會將交割單等相關資料整理好
      ，等甲○○來公司就交給她，那時甲○○在元京證券有一
      間專屬 VIP室，如果上開帳戶下單後缺錢，都是通知甲○○匯款，91年11月26日至28日這 3天其有打電話給甲○○
      通知匯款，甲○○說她知道，以往她都會匯錢進來，但這
      次錢沒有匯進來』，而李惠津帳戶於91年11月27日購入股
      票後，甲○○於28日將李惠津帳戶中餘款89萬元全數提領
      等語（見原審95年6月15日筆錄第8至12頁）。
      由此足以窺見，上訴人即被告甲○○平時不但參與丙○○
      買進賣出股票之交割事宜，因丙○○買賣股票而擁有專屬
      VIP 室，一旦丙○○缺錢，且負責調度；尤其本件須交割
      時，上訴人即被告甲○○不但知悉需要匯入鉅款，上訴人
      即被告甲○○尚且承諾匯入金錢。
  (2)、證人即建華證券營業員陳淑惠於原審審理時證稱：之前是
      甲○○與其接洽，說會有人打電話來，『用如附表一編號
      7 至10之帳戶下單，甲○○說有什麼事就跟她聯絡，缺錢
      時其都是打電話給甲○○，由甲○○負責匯款，交割單也
      是交給甲○○』，由她過來拿或其到館前路投入信箱，其
      在偵查庭時聽到丙○○的聲音，覺得下單的聲音就是他，
      『27日、28日下單之後對帳還有與甲○○聯絡，28日下班
      後回到家，公司說這個戶頭外傳可能違約，其隔天29日早
      上就去甲○○家找人但找不到人』等語（見原審95年6 月
      15日筆錄第3至7頁）。
      由此足以窺見，上訴人即被告甲○○於本案發生前即已承
      諾負責丙○○買賣股票之匯款、交割事宜，而本件丙○○
      買進股票時，上訴人即被告甲○○原亦有與此證人即證券
      營業員陳淑惠聯絡，嗣後始不知去向。
  (3)、證人即富邦證券營業員關慧娟於原審審理時證稱：當初開
      戶時是甲○○陪同其一起跟陳明達開戶，『甲○○說會有
      一位李先生下單，事後才知道就是丙○○』，『交割單交
      給甲○○』，有時候會跟甲○○碰面，如果沒碰面，就將
      交割單放到館前路大樓的信箱，『下單後如果錢不夠會通
      知甲○○』等語（見原審95年 6月15日筆錄第13至14頁）
      。
      由此足以窺見，上訴人即被告甲○○係負責丙○○買進賣
      出股票之交割事宜，并負責欠款之調度。
  (4)、證人即吉祥證券營業員廖淑惠於原審審理時證稱：其同時
      認識丙○○與甲○○，『丙○○介紹甲○○是他太太，甲○○的帳戶是丙○○在使用，由丙○○下單，其會打電話
      與丙○○對帳，隔天由甲○○來交割櫃檯拿單子，缺錢時
      其會通知丙○○，但來公司轉帳的都是甲○○』，這個帳
      戶是『28日快收盤時下單1千2百餘張，收完盤後其有與丙○○對帳，丙○○說他知道，隔天上班公司說嘉裕公司股
      票在市場上傳出大量違約，就找不到他們二位』『，其公
      司有給他們一間VIP 室，他們二人都一起來』等語（見原
      審95年6月15日筆錄第15至16頁）。
      由此足以窺見，上訴人即被告甲○○與丙○○係以夫妻名
      義出入股市，共用VIP 室，本件交割違約時，二人始同時
      不知去向。
  (5)、上訴人即被告甲○○於調查局人員詢問時亦供稱：李順成
      、李惠津、李惠蘭、李宜瑾是其弟、妹，陳明達是丙○○
      哥哥的兒子，其曾借用李順成、李惠津、李惠蘭、李宜瑾
      之帳戶使用，僅少量買賣，直到『丙○○向其表示希望代
      為找尋股票人頭帳戶借其使用時，其才將李順成、李惠津
      、李惠蘭、李宜瑾之帳戶提供丙○○使用，至於陳明達之
      帳戶，則是丙○○向陳明達借用』，再『將股票及銀行存
      摺交付其保管使用，實際買賣股票時是由丙○○以電話下
      單，其僅代為交割及匯款記帳』等語（見原審卷一第17頁
      ）、於偵查中則供稱：「（問：〈丙○○〉叫你做哪些事
      ？）交割」（見偵字第1455號卷第49頁背面）。
    由此足以窺見，上訴人即被告甲○○是認提供人頭帳戶予丙○○用為買賣股票，上訴人即被告甲○○不但掌管股票及銀
    行存摺，且負責交割及匯款記帳，核與前述證人之證言吻合
    。
    又上訴人即被告在本審聲請詰問之證人即世界證券營業員乙○○部分：
  (1)、其於偵查中證稱：股款資金是以電話聯絡甲○○繳交等語
    （見偵字第1455號卷第88頁）。
  (2)、而在本院辯護人行使主詰問時，初固證稱，上訴人即被告
      甲○○係以自己戶頭下單買賣股票，不曾發生違約交割之
      事；附表二有關世界證券公司部分 5筆李順成戶頭下單之
      交易，係李順成下單，上訴人即被告甲○○『應該』未以
      李順成名義下單云云；惟經檢察官反詰問下，則改稱，李
      順成均係透過電話下單，李順成、李宜瑾戶頭買賣之股票
      均由上訴人即被告甲○○交割，其在調查站、偵查中所言
      （即李宜瑾、李順成在世界證券之戶頭，均係供丙○○買
      賣股票之用），均為實在云云。
      按證人即世界證券營業員乙○○在偵查中業已證述上訴人
      即被告繳交附表二所示世界證券部分李順成、李宜瑾戶頭
      買賣之股票款項，但在本院刑交互詰問之初，完全翻異其
      詞，顯欲為對上訴人即被告有利之證明，然經檢察官反詰
      問而心虛，又將丙○○用李順成、李宜瑾在世界證券之戶
      頭買賣股票、上訴人即被告交割等情和合盤出，足見該證
      人原在偵查中所言事實，洵屬真實。又，李順成、李宜瑾
      與上訴人即被告誼屬姊妹或姊弟關係，若非上訴人即被告
      提供戶頭，丙○○豈能使用？由此益見上訴人即被告與丙○○就本件犯罪，具有犯意聯絡與行為分擔。
三、綜上所述，上訴人即被告甲○○上開犯行，堪予認定，所辯
    為卸責之詞，均不足採。上訴人即被告對於在證券交易所上
    市之有價證券，在集中交易市場報價，業經有人承諾接受而
    不實際成交或不履行交割，足以影響市場秩序者，係犯證券
    交易法第171條第1款之罪；上訴人即被告行為後，證券交易
    法第171 條業於93年4月28日修正公布，93年4月30日生效，
    將原法定刑「處7年以下有期徒刑，得併科新台幣3百萬元以
    下罰金」提高為「處3 年以上10年以下有期徒刑，得併科新
    台幣1千萬元以上2億元以下罰金」，比較新舊法結果，以行
    為時舊法有利於上訴人即被告，依刑法第2條第1項但書之規
    定，自應適用有利於上訴人即被告之行為時法；上訴人即被
    告與已判罪確定之丙○○有犯意聯絡及行為分擔，為共同正
    犯；次按依證券交易法第150條前段及第151條之規定，得於
    有價證券集中交易巿場為上市股票之買賣者，限於訂有使用
    有價證券集中交易巿場契約之證券自營商或證券經紀商，故
    如投資人利用不知情之證券自營商或證券經紀商，轉向集中
    交易市場報價，經有人承諾接受而不履行交割，足以影響市
    場秩序者，係成立同法第171 條之罪之間接正犯，而非逕依
    該規定處罰（最高法院91年度台上字第5205號判決、81年度
    台非字第66號判決參照）；查嘉裕公司股票為已公開發行之
    已上市公司股票，其買賣以證券商為主體，向集中交易市場
    為之，被告等明知並無足夠之資金及該嘉裕公司股票為已上
    市之公司股票，竟在元京證券等6 家證券公司下單委由證券
    經紀商即該6 家證券公司不知情之營業員轉向台灣證券交易
    所報價買賣，其係利用不知情、無犯罪故意之人遂行犯罪行
    為，為間接正犯。又上訴人即被告行為後，刑法第56條連續
    犯之規定，業於94年1月7日修正公布刪除，並於95年7月1日
    施行，則被告之犯行，因行為後新法業已刪除連續犯之規定
    ，此刪除雖非犯罪構成要件之變更，但顯已影響行為人刑罰
    之法律效果，自屬法律有變更，依新法第2條第1項規定，比
    較新、舊法結果，仍應適用較有利於被告之行為時法律即舊
    法論以連續犯 (最高法院95年第8次刑事庭會議決議參照)，
    上訴人即被告先後多次違約不履行交割之行為，時間緊接，
    所犯罪名及構成要件相同，顯係出於概括之犯意反覆為之，
    為連續犯，應依修正前刑法第56條之規定以一罪論，並加重
    其刑。
四、原審認上訴人即被告與丙○○共同正犯，觸犯證券交易法第
    155 條第1項第1款、修正前證券交易法第171條第1款不履行
    交割罪，審酌上訴人即被告之犯罪動機、目的、手段、違約
    交割之數額、影響證券交易市場之自由、公平，尚未與造成
    損失之相關證券公司和解或賠償違約交割之損害，犯罪後否
    認犯行之態度等一切情狀，又衡量共同正犯間情節之輕重，
    處上訴人即被告有期徒刑一年，核其認事用法，均無違誤。
    上訴人即被告上訴意旨，否認犯罪云云，為無理由，其上訴
    ，自應駁回。
五、惟關於刑法連續犯修正部分，修正後之規定係以適用行為時
    法為原則，因此原判決雖未及比較適用，然上訴本院後，經
    比較新舊法，行為後之法律並非較有利於行為人，仍應適用
    行為時法，則原判決適用行為時法即無不當，故原判決未及
    敘明，自不構成撤銷之事由。
據上論斷，應依刑事訴訟法第368條，判決如主文。
本案經檢察官黃全祿到庭執行職務。
中　　華　　民　　國　　96　　年　　4 　　月　　27　　日
                　刑事第五庭　審判長法　官　吳　敦
                                　　法　官　張傳栗
                                　　法　官　陳祐治
以上正本證明與原本無異。
如不服本判決，應於收受送達後十日內向本院提出上訴書狀，其
未敘述上訴之理由者並得於提起上訴後十日內向本院補提理由書
（均須按他造當事人之人數附繕本）。
                                　　書記官　蔡慧娟
中　　華　　民　　國　　96　　年　　4 　　月　　27　　日
附錄：本案論罪科刑法條全文
修正前證券交易法第171條第1款
有左列情事之一者，處7年以下有期徒刑，得併科新台幣3百萬元
以下罰金：
一、違反第20條第1項、第155條第1項、第2項或第157條之1第1
    項之規定者。
修正前證券交易法第155條第1項第1款
對於在證券交易所上市之有價證券，不得有左列各款之行為︰
一、在集中交易市場報價，業經有人承諾接受而不實際成交或不
    履行交割，足以影響市場秩序者。
附表一：
┌──┬────┬────┬─────┐
│編號│證券公司│交易帳戶│帳號      │
├──┼────┼────┼─────┤
│ 1  │元京證券│甲○○  │000000-0  │
├──┼────┼────┼─────┤
│ 2  │元京證券│李順成  │000000-0  │
├──┼────┼────┼─────┤
│ 3  │元京證券│陳明達  │000000-0  │
├──┼────┼────┼─────┤
│ 4  │元京證券│李惠津  │000000-0  │
├──┼────┼────┼─────┤
│ 5  │世界證券│李宜瑾  │33070-8   │
├──┼────┼────┼─────┤
│ 6  │世界證券│李順成  │33202-3   │
├──┼────┼────┼─────┤
│ 7  │建華證券│甲○○  │33928-2   │
├──┼────┼────┼─────┤
│ 8  │建華證券│李惠津  │33820-9   │
├──┼────┼────┼─────┤
│ 9  │建華證券│李惠蘭  │34545-4   │
├──┼────┼────┼─────┤
│ 10 │建華證券│李順成  │33917-2   │
├──┼────┼────┼─────┤
│ 11 │工銀證券│李宜瑾  │36303-1   │
├──┼────┼────┼─────┤
│ 12 │工銀證券│陳明達  │36209-0   │
├──┼────┼────┼─────┤
│ 13 │富邦證券│陳明達  │000000-0  │
├──┼────┼────┼─────┤
│ 14 │吉祥證券│甲○○  │000000-0  │
└──┴────┴────┴─────┘
附表二：
┌────┬────┬────┬───────────┬──────────┐
│        │        │        │       買進           │       賣出         │
│證券公司│交易日期│交易帳戶├────┬──────┼────┬─────┤
│        │        │        │違約張數│ 違約金額   │違約張數│違約金額  │
├────┼────┼────┼────┼──────┼────┼─────┤
│元京證券│91.11.26│甲○○  │     685│   7,415,300│        │          │
├────┼────┼────┼────┼──────┼────┼─────┤
│元京證券│91.11.26│李順成  │     383│   4,071,450│        │          │
├────┼────┼────┼────┼──────┼────┼─────┤
│元京證券│91.11.26│陳明達  │     776│   8,199,500│        │          │
├────┼────┼────┼────┼──────┼────┼─────┤
│元京證券│91.11.27│甲○○  │   1,138│  12,048,900│       5│    53,750│
├────┼────┼────┼────┼──────┼────┼─────┤
│元京證券│91.11.27│李惠津  │     706│   7,480,850│        │          │
├────┼────┼────┼────┼──────┼────┼─────┤
│元京證券│91.11.27│李順成  │     824│   8,629,550│      31│   328,350│
├────┼────┼────┼────┼──────┼────┼─────┤
│元京證券│91.11.27│陳明達  │   1,238│  13,055,700│     270│ 2,863,800│
├────┼────┼────┼────┼──────┼────┼─────┤
│元京證券│91.11.28│甲○○  │   1,430│  14,932,500│        │          │
├────┼────┼────┼────┼──────┼────┼─────┤
│元京證券│91.11.28│李惠津  │     928│   9,721,800│        │          │
├────┼────┼────┼────┼──────┼────┼─────┤
│元京證券│91.11.28│李順成  │   1,094│  11,423,250│        │          │
├────┼────┼────┼────┼──────┼────┼─────┤
│元京證券│91.11.28│陳明達  │   1,907│  19,923,500│        │          │
├────┼────┼────┼────┼──────┼────┼─────┤
│        │  小計  │        │  11,109│ 116,902,300│     306│ 3,245,900│
├────┼────┼────┼────┼──────┼────┼─────┤
│        │        │        │        │            │        │          │
├────┼────┼────┼────┼──────┼────┼─────┤
│世界證券│91.11.26│李宜瑾  │     509│   5,449,300│        │          │
├────┼────┼────┼────┼──────┼────┼─────┤
│世界證券│91.11.27│李宜瑾  │     330│   3,485,150│      10│   106,500│
├────┼────┼────┼────┼──────┼────┼─────┤
│世界證券│91.11.27│李順成  │     782│   8,309,600│        │          │
├────┼────┼────┼────┼──────┼────┼─────┤
│世界證券│91.11.28│李宜瑾  │   1,192│  12,456,500│        │          │
├────┼────┼────┼────┼──────┼────┼─────┤
│世界證券│91.11.28│李順成  │     575│   6,066,250│        │          │
├────┼────┼────┼────┼──────┼────┼─────┤
│        │  小計  │        │   3,388│  35,766,800│      10│   106,500│
├────┼────┼────┼────┼──────┼────┼─────┤
│        │        │        │        │            │        │          │
├────┼────┼────┼────┼──────┼────┼─────┤
│建華證券│91.11.27│甲○○  │     444│   4,642,350│        │          │
├────┼────┼────┼────┼──────┼────┼─────┤
│建華證券│91.11.27│李惠津  │     375│   3,932,500│        │          │
├────┼────┼────┼────┼──────┼────┼─────┤
│建華證券│91.11.27│李惠蘭  │      60│     627,000│        │          │
├────┼────┼────┼────┼──────┼────┼─────┤
│建華證券│91.11.27│李順成  │     219│   2,292,250│        │          │
├────┼────┼────┼────┼──────┼────┼─────┤
│建華證券│91.11.28│甲○○  │     402│   4,201,000│        │          │
├────┼────┼────┼────┼──────┼────┼─────┤
│建華證券│91.11.28│李惠津  │     662│   6,926,600│        │          │
├────┼────┼────┼────┼──────┼────┼─────┤
│建華證券│91.11.28│李惠蘭  │   1,024│  10,729,100│        │          │
├────┼────┼────┼────┼──────┼────┼─────┤
│建華證券│91.11.28│李順成  │     861│   9,015,250│        │          │
├────┼────┼────┼────┼──────┼────┼─────┤
│        │  小計  │        │   4,047│  42,366,050│        │          │
├────┼────┼────┼────┼──────┼────┼─────┤
│        │        │        │        │            │        │          │
├────┼────┼────┼────┼──────┼────┼─────┤
│工銀證券│91.11.28│李宜瑾  │     841│   8,786,300│        │          │
├────┼────┼────┼────┼──────┼────┼─────┤
│工銀證券│91.11.28│陳明達  │   2,672│  28,083,000│        │          │
├────┼────┼────┼────┼──────┼────┼─────┤
│        │  小計  │        │   3,513│  36,869,300│        │          │
├────┼────┼────┼────┼──────┼────┼─────┤
│        │        │        │        │            │        │          │
├────┼────┼────┼────┼──────┼────┼─────┤
│富邦證券│91.11.28│陳明達  │   1,290│  13,495,200│        │          │
├────┼────┼────┼────┼──────┼────┼─────┤
│        │  小計  │        │   1,290│  13,495,200│        │          │
├────┼────┼────┼────┼──────┼────┼─────┤
│        │        │        │        │            │        │          │
├────┼────┼────┼────┼──────┼────┼─────┤
│吉祥證券│91.11.28│甲○○  │   1,200│  12,639,150│        │          │
├────┼────┼────┼────┼──────┼────┼─────┤
│        │  小計  │        │   1,200│  12,639,150│        │          │
├────┼────┼────┼────┼──────┼────┼─────┤
│        │        │        │        │            │        │          │
├────┼────┼────┼────┼──────┼────┼─────┤
│        │  合計  │        │  24,547│ 258,038,800│     316│ 3,352,400│
├────┼────┼────┼────┼──────┼────┼─────┤
│        │        │        │        │            │        │          │
├────┼────┼────┼────┼──────┼────┼─────┤
│        │總計買賣│        │  24,863│ 261,391,200│        │          │
└────┴────┴────┴────┴──────┴────┴─────┘
附註：1、交易帳戶之帳號詳附表一
      2、買進及賣出張數1張為1千股，違約金額單位為「新台
         幣/元」
      3、違約張數買進部分分別係26日2,353張、27日6,116張
         、28日16,078張
      3、賣出張數及違約金額空白處為「0」
